【裁判字號】    90,訴,287
【裁判日期】    900903
【裁判案由】    毒品危害防制條例
【裁判全文】
臺灣高雄地方法院刑事判決                            九十年度訴字第二八七號
    公  訴  人  臺灣高雄地方法院檢察署檢察官
    被      告  甲○○
右列被告因違反毒品危害防制條例案件，經檢察官提起公訴（八十九年度觀執緝字第
二三七號、八十九年度毒偵緝字第三五六號），本院判決如左：
    主  文
甲○○施用第一級毒品，處有期徒刑柒月；又連續施用第二級毒品，處有期徒刑陸月
。應執行有期徒刑壹年。
    事  實
一、甲○○前於民國八十八年間曾因施用毒品案件，經台灣高雄地方法院以八十八年
    度毒聲字第一二九三號裁定送觀察勒後，認無繼續施用毒品傾向，業經臺灣高雄
    地方法院檢察署以八十八年度偵字第五０九四號為不起訴處分確定在案。詎甲○
    ○明知海洛因及安非他命業經公告列為毒品防害防制條例第二條第二項之第一級
    及第二級毒品，均不得非法持有、施用，仍基於施用第二級毒品安非他命之概括
    犯意，自八十九年二月七日起至八十九年二月十六日止，連續在高雄縣杉林鄉某
    山上等處，以玻璃球過濾方式，非法施用安非他命多次。又另行基於施用第一級
    毒品海洛因之犯意，於八十九年二月十六日下午五時三十分許，回溯二十四小時
    內之某時，在不詳地點施用第一級毒品海洛因一次。為警於八十九年二月十六日
    下午二時許，於高雄縣杉林鄉○○村○○路二十七號前查獲。
二、案經高雄市警察局新興分局報請臺灣高雄地方法院檢察署檢察官偵查起訴。
    理  由
一、訊據被告對於在右揭時地施用第二級毒品安非他命之事實，坦承不諱，惟辯稱：
    並未施用第一級毒品海洛因云云，惟查：被告於八十九年二月十六日經警查獲後
    ，其所採集之尿液，經送高雄市立凱旋醫院檢驗之結果，除呈甲基安非他命之陽
    性反應外，並呈有嗎啡陽性反應，此有該院八十九年三月十七日高市凱醫檢字第
    ００五０三號煙毒尿液檢驗成績書乙紙在卷可憑。而按海洛因施用入人體後，水
    解還原成嗎啡，再循嗎啡之代謝方式排出體外，百分之八十以上於投與後二十四
    小時內自尿液中排出，因此，採尿化驗應以投與後二十四小時內進行為宜，已據
    行政院衛生署藥物食品檢驗局以（八一）藥檢壹字第○○六四三一號函說明綦詳
    ，而被告係於八十九年二月十六日下午五時三十分許採集尿液送驗，足認被告甲
    ○○確有吸用海洛因之犯行，且施用之時間，應係在其於八十九年二月十六日下
    午五時三十分許遭查獲後被採尿時回溯二十四小時內之某時，殆無疑義，被告甲
    ○○空言否認曾於上開時間內吸用海洛因，顯係事後卸責之詞，不足採信。又被
    告前於八十八年間曾因施用毒品案件，經台灣高雄地方法院以八十八年度毒聲字
    第一二九三號裁定送觀察勒後，認無繼續施用毒品傾向，業經臺灣高雄地方法院
    檢察署以八十八年度偵字第五０九四號為不起訴處分確定，有上開不起訴處分書
    、台灣高等法院被告全國前案記錄表各一份在卷可稽。其於五年內再犯毒品危害
    防制條例第十條之罪，經本院以八十九年度毒聲字第三三八八號裁定送觀察勒戒
    後，因有繼續施用之情向，再經本院以八十九年度毒聲字第六六三二號裁定令入
    戒治處所施以強制戒治，此有本院八十九年度毒聲字第三三八八號、第六六三二
    號卷宗可參，是本案事證明確，被告犯行洵堪認定。
二、核被告所為，係犯毒品危害防制條例第十條第一項之施用第一級毒品罪及同條第
    二項之施用第二級毒品罪。至被告施用第一級、第二級毒品時持有第一級毒品海
    洛因、第二級毒品安非他命之低度行為分別應為施用第一級、第二級毒品之高度
    行為所吸收，均不另論罪。被告先後多次非法施用第二級毒品安非他命行為，時
    間緊接，反覆為之，所犯又分別係同一罪名之罪，顯係基於概括犯意為之，應依
    連續犯規定論以一罪。又被告所犯施用第一級毒品罪及施用第二級毒品罪間，犯
    意各別，行為互殊，應予分論併罰。爰審酌被告前曾因施用毒品觸法，顯見其無
    悔改之意，及其屬自戕行為，所生危害非大等一切情狀，就其所犯上開兩罪，乃
    分別量處如主文所示之刑，並定應執行刑。
三、公訴意旨另以被告基於概括犯意，自八十九年二月七日起至同年二月十六日止，
    連續在高雄縣等處施用第一級毒品海洛因，因認被告涉犯毒品危害防制條例第十
    條第一項之連續施用第一級毒品罪。惟查：公訴人上揭指訴，為被告甲○○所否
    認，辯稱：未曾施用過第一級毒品海洛因等語，而查被告施用第一級毒品海洛因
    之犯行，雖經警在八十九年二月十六日於採集被告尿液送驗後查獲，已如前述，
    惟其僅可證明被告確有於八十九年二月十六日下午五時三十分許回溯二十四小時
    內之某時曾施用第一級毒品海洛因，尚未能證明被告自八十九年二月七日起即有
    施用第一級毒品海洛因之犯行，此外，復查無任何積極證據足證被告確有於八十
    九年二月七日起即有施用第一級毒品海洛因之犯行，就此部分本應為被告無罪之
    諭知，惟此部份與前述經本院認定被告有施用第一級毒品海洛因之部份有連續犯
    之關係，屬於裁判上一罪，爰不另為無罪之諭知，附此敘明。
據上論斷，應依刑事訴訟法第二百九十九條第一項前段，毒品危害防制條例第十條第
一項、第二項、第二十條第三項，刑法第十一條前段、第五十六條、第五十一條第五
款，判決如主文。
中      華      民      國      九十      年      九    月      三      日
                                  臺灣高雄地方法院刑事第四庭
                                      法  官  楊  國  祥
右正本證明與原本無異。
如不服本判決，應於判決送達後十日內，向本院提出上訴狀。
                                      書記官  陳  怡  真
中    華    民    國    九十      年       九      月        三        日
附錄論罪法條：
毒品危害防制條例第十條
施用第一級毒品者，處六月以上五年以下有期徒刑。
施用第二級毒品者，處三年以下有期徒刑。


司法院資訊處製作；財團法人民間司法改革基金會備份。
